Config:
  hfst:
    Gen: ../../../src/generator-gt-norm.hfst
    Morph: ../../../src/analyser-gt-norm.hfst
  xerox:
    Gen: ../../../src/generator-gt-norm.xfst
    Morph: ../../../src/analyser-gt-norm.xfst
    App: lookup


# Comments after each adjective:
# ok = checked against
# ? = not checked
# c = Comp or Superl attested in corpus

# Evensyllable adjectives that belong to 

# With attribute -s.

Tests:

  Adjective - senijlla: # NUORRA
    senijlla+A+Attr: senijlla
    senijlla+A+Sg+Nom: senijlla
    senijlla+A+Sg+Acc: senijlav
    senijlla+A+Comp+Sg+Nom: senijlap
    senijlla+A+Superl+Sg+Nom: senijlamus
    senijlla+A+Comp+Der/AAdv+Adv: senijlabut
    senijlla+A+Superl+Der/AAdv+Adv: senijlamusát
    senijlla+A+Comp+Der/Dimin+A+Sg+Nom: senijlabusj
    senijlla+A+Comp+Der/Dimin+A+Der/AAdv+Adv: senijlabuttjat
    senijlla+A+Der/AAdv+Adv: senijlat
    senijlla+A+Attr+Der/vuota+N+Sg+Nom: senijllavuohta
    
   Adjective - ekvivalænnta: # DEMONSTRATIJVA
    ekvivalænnta+A+Attr: [ekvivalenta, ekvivalentalasj]
    ekvivalænnta+A+Sg+Nom: [ekvivalännta, ekvivalænnta, ekvivalentalasj]
    ekvivalænnta+A+Sg+Com: [ekvivalentajn, ekvivalentalattjajn]
    ekvivalænnta+A+Comp+Sg+Nom: [ekvivalentap, ekvivalentalabbo]
    ekvivalænnta+A+Superl+Sg+Nom: [ekvivalentamus, ekvivalentalamos]
    ekvivalænnta+A+Comp+Der/Dimin+A+Sg+Nom: []
    ekvivalænnta+A+Comp+Der/Dimin+A+Der/AAdv+Adv: []
    ekvivalænnta+A+Der/AAdv+Adv: []
    ekvivalænnta+A+Attr+Der/vuota+N+Sg+Nom: [ekvivalentavuohta, ekvivalentalasjvuohta]

  Adjective - destruktijvalasj: # 
    destruktijvalasj+A+Attr:  [destruktijvalasj, destruktijva]
    destruktijvalasj+A+Sg+Nom: [destruktijvalasj, destruktijvva]
    destruktijvalasj+A+Sg+Ela: [destruktijvalattjas, destruktijvas]
    destruktijvalasj+A+Comp+Sg+Nom: [destruktijvalabbo, destruktijvap]
    destruktijvalasj+A+Superl+Sg+Nom: [destruktijvalamos, destruktijvamus]